【裁判字號】    92,易,508
【裁判日期】    920828
【裁判案由】    竊盜等
【裁判全文】
臺灣屏東地方法院刑事判決                          九十二年度易字第五八號
    公  訴  人  臺灣屏東地方法院檢察署檢察官
    被      告  乙○○
右列被告因竊盜等案件，經檢察官提起公訴（九十二年度偵字第二七九一號），本院
判決如左：
    主  文
乙○○竊盜，未遂，累犯，處有期徒刑柒月。
    事  實
一、乙○○前於民國九十年間因竊盜案件，經法院判處有期徒刑九月，九十一年三月
    二十八日甫執行完畢。猶不知悔改，竟意圖為自己不法之所有，於九十二年五月
    二十八日下午一時二十分許，在屏東縣萬丹鄉○○村○○路七九六巷一六六號後
    方高架橋下，以不詳之工具破壞貨車門鎖及電門鎖，竊取甲○○所有車號６Ｋ－
    ３７５３號之自小貨車，尚未發動之際，未得手，即為甲○○發覺報警查獲，前
    開貨車門鎖及電門鎖因乙○○之破壞已損壞。
二、案經被害人甲○○訴由及屏東縣警察局屏東分局報請臺灣屏東地方法院檢察官偵
    查起訴。
    理  由
一、訊據被告乙○○固坦承持其所有之機車鑰匙破壞自小貨車車門及電門而竊盜未遂
    之事實，惟矢口否認有何以扣案Ｔ字型扳手竊盜之犯行，並辯稱：該Ｔ字型扳手
    不是伊的，伊係持扣案機車鑰匙以上下扳動之方式開啟貨車車門及電門鎖云云。
    經查：
  (一)本件小貨車車門原係上鎖，且車門鎖及電門鎖均被破壞，業經被害人甲○○於本
    院審理時證述明確（見本院卷第三十二頁），而被告對於破壞自小貨車車門及電
    門鎖之事實亦供認不諱，並與被害人達成和解，有和解書一份在卷可參（見本院
    卷第四十一頁），被告損壞自小貨車車門及電門鎖之自白，堪認與事實相符。
  (二)又被害人甲○○於本院審理時證稱：伊的小貨車車鑰匙與扣案之機車鑰匙明顯不
    同，長度約多二公分，寬度也較寬一點等語（見本院卷第三十三頁）。觀之機車
    鑰匙長度、寬度與小貨車之鑰匙大不相同，以較小的鑰匙置於較大的貨車鑰匙孔
    之空間內，該機車鑰匙外觀上並無可供施力之著力點，衡諸常情，該機車鑰匙焉
    會因被告持之以上下扳動之方式即可開啟該小貨車之車門，並破壞貨車電門鎖之
    情產生。被告辯稱：伊係持扣案機車鑰匙以上下扳動之方式開啟貨車車門及電門
    鎖云云，顯不足採。
  (三)另扣案之Ｔ字型扳手一支係警員沿被告逃跑路線搜尋，在被告逃跑路線隔壁田園
    內找到，並依據被告可能丟棄的範圍，依照拋物線判斷該處可能是他丟棄工具的
    地方等情，業經證人即處理案發現場員警賓崇舜於本院審理時證述明確（見本院
    卷第三十四頁），而該Ｔ字型扳手被發現時並未留有灰塵及泥土，亦有員警賓崇
    舜所製之偵查報告附卷足參（見警訊卷）。員警就扣案Ｔ字型扳手之查獲地點及
    查獲現狀，依拋物線原理及該扳手上未有灰塵及泥土之情，判斷該扣案Ｔ字型扳
    手為被告犯罪之工具，惟該扣案Ｔ字型扳手所查獲之現狀與被害人遭破壞之自小
    貨車車門、電門鎖所用之工具是否為同一，實難憑此擅斷。縱被害人之小貨車車
    門及電門鎖並非扣案機車鑰匙所破壞，然不當然係扣案之Ｔ字型扳手所造成，被
    告所辯伊係持扣案機車鑰匙以上下扳動之方式開啟貨車車門及電門鎖云云，雖無
    足採，已如前述。被告既非以扣案Ｔ字型扳手為竊盜之工具，而其持用之扣案機
    車鑰匙亦不可能破壞小貨車車門及電門鎖，均如前述。被害人之自小貨車車門及
    電門鎖遭破壞係屬事實，依常情，當為不詳工具所造成。而該不詳工具既未經扣
    案，為不詳物體，自無從推測其客觀上是否質地堅硬足供兇器使用，應堪以認定
    。至於查獲員警所為上述判斷僅係推測之詞，實難遽認該扣案之Ｔ字型扳手即為
    被告竊盜之工具而採為被告不利之認定。
  (四)綜此，被告辯稱係僅以扣案機車鑰匙竊取小貨車云云，委無足採。此外，復有查
    獲時之照片十幀附卷足資佐證，本件事證已臻明確，被告普通竊盜未遂及毀壞器
    物等之犯行均堪以認定，應依法論科。
二、核被告乙○○所為，係犯刑法第三百二十條第三項、第一項之普通竊盜未遂、同
    法第三百五十四條之毀壞器物罪。公訴人認被告係犯刑法第三百二十一條第二項
    、第一項第三款之攜帶兇器竊盜未遂尚有未洽，惟該起訴事實與前揭論罪科刑之
    犯罪事實，其基礎社會事實係屬同一，本院自應予以審理，並變更起訴法條。被
    告以毀壞器物為方法達其普通竊盜罪之目的，其二罪間有方法目的之牽連犯關係
    ，應從一重之普通竊盜罪處斷。被告以不詳之工具竊取小貨車未得手，未遂，爰
    依刑法第二十六條前段之規定減輕其刑。又被告前於九十年間因竊盜案件，經法
    院判處有期徒刑九月，九十一年三月二十八日甫執行完畢，有臺灣屏東地方法院
    檢察署刑案資料查註紀錄表、臺灣高等法院被告全國前案紀錄表及臺灣屏東地方
    法院法務部在監在押資料表各一件在卷可按，其五年之內再犯有期徒刑以上刑之
    本罪，為累犯，應依刑法第四十七條之規定加重其刑，爰先加重其刑後減輕之。
    茲審酌被告因一時貪念之犯罪動機、目的、手段、所生危害、業已被害人達成毀
    損部分之和解，及其犯罪後之態度等一切情狀，量處如主文所示之刑，以資儆懲
    。扣案之機車鑰匙一支為被告所有，然非供犯罪所用，爰不為沒收之諭知。至於
    未經扣案之不詳工具，雖供犯罪所用，惟無從證明係被告所有，亦無從為沒收之
    諭知。
據上論斷，應依刑事訴訟法第二百九十九條第一項前段、第三百條，刑法第三百二十
條三項、第一項、第三百五十四條、第二十六條前段、第五十五條、第四十七條，罰
金罰鍰提高標準條例第一條前段，判決如主文。
本案經檢察官郭俊男到庭執行職務
中      華      民      國      九十二      年      八    月    二十八  日
                                      臺灣屏東地方法院刑事第三庭
                                          審判長法  官   蔡國卿
                                                法  官   洪乙心
                                                法  官   李淑惠
右正本證明與原本無異。
如不服本判決應於收受本判決後送達後十日內向本院提出上訴書狀，其未敘述上訴理
由者，並得於提起上訴後十日內向本院補提理由書狀（均須按他造當事人之人數附繕
本 ）「切勿逕送上級法院」
                                          書記官   魏慧夷
中      華      民      國      九十二      年      八    月  二十八    日
附錄論罪法條
刑法第三百二十條
 (普通竊盜罪、竊佔罪)
意圖為自己或第三人不法之所有，而竊取他人之動產者，為竊盜罪，處五年以下有期
徒刑、拘役或五百元以下罰金。
意圖為自己或第三人不法之利益，而竊佔他人之不動產者，依前項之規定處斷。
前二項之未遂犯罰之。
刑法第三百五十四條
 (毀損器物罪)
毀棄、損壞前二條以外之他人之物或令致不堪用，足以生損害於公眾或他人者，處二
年以下有期徒刑、拘役或五百元以下罰金。


司法院資訊處製作；財團法人民間司法改革基金會備份。
